【裁判字號】    98,易,1580
【裁判日期】    990528
【裁判案由】    竊盜
【裁判全文】
臺灣臺南地方法院刑事判決              98年度易字第1580號
公  訴  人  臺灣臺南地方法院檢察署檢察官
被      告  乙○○
上列被告因竊盜案件，經檢察官提起公訴（98年度偵緝字第1199
號、第1200號），本院判決如下：
    主  文
乙○○犯如附表一所示之罪，均累犯，各處如附表一所示之刑，
應執行有期徒刑參年，扣案如附表二所示工具及同扣案之ＮＯＫ
ＩＡ牌手機壹支均沒收之。
其餘被訴共同攜帶凶器竊盜未遂部分無罪。
    事  實
一、乙○○前因贓物案件經臺灣高雄地方法院以92年度易字第16
    46號刑事判決判決處有期徒刑6月確定，甫於93年4月12日易
    科罰金完畢。詎仍不知悔改，先與黃賢文（業經台灣高等法
    院台南分院以98年度上易字第527號刑事判決判處有期徒刑
    三年三月，並應於刑之執行前，令入勞動場所強制工作三年
    確定），共同基於攜帶兇器竊盜之犯意聯絡，由丁○○以其
    所使用之門號0000000000號行動電話與乙○○持用之門號00
    00000000號行動電話連繫會合，二人駕駛丁○○所有之車牌
    號碼4431-EN號自用小客車（下稱4431-EN號車），並攜帶均
    為丁○○所有之如附表二Ａ所示客觀上可供兇器使用之器具
    以及如附表二Ｂ所示預備供竊盜時使用之物，先後於附表一
    編號1至2所示之時間、地點，由丁○○以附表一編號1至2所
    示之竊盜手法，竊取附表一編號1至2所示之車輛。得手後，
    先由丁○○駕駛所竊得之車輛，乙○○則駕駛4431-EN號車
    ，同駛至綽號「石龜」之丙○○所經營之冠虹汽車保養場，
    並由乙○○出面將所竊得之車輛出售予丙○○，且將出售所
    得，朋分新台幣（下同）1萬元至2萬元不等予丁○○。
二、乙○○復與丁○○共同基於意圖為自己不法所有之犯意聯絡
    ，由乙○○以其持用之門號0000000000號聯絡使用00000000
    00號行動電話之丁○○，並約定欲竊取之車款及交車地點等
    事宜，待丁○○覓得符合乙○○指定車款之車輛後，即由丁○○攜帶均為其所有之如附表二Ａ所示客觀上可供兇器使用
    之器具以及如附表二Ｂ所示預備供竊盜時使用之物，先後於
    附表一編號3至5所示之時間、地點，由丁○○以附表一編號
    3至5所示之竊盜手法，竊取附表一編號3至5所示之車輛得手
    後，丁○○再將該竊得之車輛駛至約定之交車地點，將該竊
    得之車輛交予乙○○，乙○○將之轉交予丙○○，事後則朋
    分1萬元至2萬元不等之款項予丁○○為代價。
三、案經台南市警察局第一分局報告台灣台南地方法院檢察署檢
    察官偵查起訴。
    理  由
壹、證據能力之判斷：按被告以外之人於審判外之陳述，經當事
    人於審判程序同意作為證據，法院審酌該言詞陳述或書面陳
    述作成時之情況，認為適當者，亦得為證據，刑事訴訟法第
    一百五十九條之五第一項定有明文。查被告於本院審理時對
    證人丁○○、丙○○、黃榮裕、陳世珪、林吳月星、何瑞兆
    、馮文慧、曾永宗等人於警詢時及偵訊中所為筆錄之證據能
    力均不爭執，且本院依卷內資料審酌該警詢及偵訊筆錄作成
    時之情況，亦認為並未有何違背法律或其他相關規定之情事
    ，而應認為適當，是依刑事訴訟法第一百五十九條之五第一
    項之規定，上開證人等於警詢及偵訊所作之筆錄，為傳聞法
    則之例外而具有證據能力，本院自得引為判決參考之依據；
    至檢察官起訴書所引用之非供述證據，被告於本案言詞辯論
    終結前，均未爭執其證據能力，本院審酌各該證據均非違法
    蒐證取得之證據，復經本院於審判期日就上開證據依法進行
    調查、辯論，依法應有證據能力，先予敘明。
貳、實體之認定：
甲、有罪部分：
一、訊據被告乙○○於本院審理時，固坦承曾向另案被告丁○○
    取得如附表一所示5部車輛，並承認知悉附表一編號2至5所
    示車輛為丁○○所竊等情，惟矢口否認涉有共同竊盜犯行，
    辯稱：其僅係告知丁○○欲購買車輛，並未與丁○○共同至
    竊盜現場偷竊車輛，亦未要求丁○○竊車，並無共同竊盜之
    犯意聯絡云云
二、經查：
  (一)被告乙○○與另案被告丁○○共同竊取附表一編號1、2所示
    6831-XD自用小客車及0850-UG自用小貨車犯行之認定：
    (1)訊據證人即6831-XD自用小客車車主陳世珪於警詢中證稱
      ：其所有之6831-XD自用小客車於97年11月27日22時30分
      許，在高雄市左營區○○○路1038號前停車格內發現遭竊
      ；其於97年11月26日上午05時10許還曾看見該車停於該處
      等語（參見台南市警察局第一分局南市警一刑偵字第0980
      4000381號卷【以下均稱警卷】第33頁）。又證人即實際
      下手竊取6831-XD自用小客車之丁○○於警詢中證稱：乙○○指定車輛後，其到高雄市左營附近找車，並在高雄市
      左營區○○○路看到6831-XD自用小客車，隔天晚上凌晨1
      時許，其曾撥打電話給乙○○，並駕車至屏東縣里嶺大橋
      接小胖（即乙○○），一同至高雄市左營區○○○路，再
      由其一人下車竊取等語（參見警卷第23頁）。依此，證人
      丁○○應係在是97年11月27日凌晨竊取6831-XD自用小客
      車。而證人丁○○持用之0000000000號行動電話與被告乙○○使用之0000000000號行動電話於97年11月27日凌晨1
      時25分15秒許至1時54分09秒許，有多通電話聯絡（參見
      台灣台南地方法院檢察署98年度偵字第1587號卷【以下均
      稱偵卷】第74頁至第75頁），足佐證人丁○○前開與被告
      乙○○共同行竊6831-XD自用小客車之證詞確屬可信。
    (2)訊據證人即0850-UG自用小貨車車主林吳月星於警詢中證
      稱：其所有之0850-UG自用小貨車於97年12月16日2時40分
      許，發現失竊等語（參見警卷第35頁）。又證人即實際下
      手竊取0850-UG自用小貨車之丁○○於警詢中證稱：竊取
      0850-UG自用小貨車前，其前往高雄縣茄萣鄉尋找作案目
      標，在高雄縣茄萣鄉○○街見到0850-UG自用小貨車，隔2
      天晚上凌晨00時許，其打電話給乙○○後，駕車至屏東縣
      里嶺大橋接小胖，一同至高雄縣茄萣鄉○○街，再由其一
      人下車竊取等語（參見警卷第23頁）。從而，證人丁○○
      應係在97年12月16日凌晨竊取0850-UG自用小貨車。而證
      人丁○○持用之0000000000號行動電話與被告乙○○使用
      之0000000000號行動電話於97年12月16日凌晨0時前後，
      有多通電話聯絡（參見偵卷第78頁至第79頁），可認證人
      丁○○前開與被告乙○○共同行竊0850-UG自用小貨車之
      證詞信而有徵。
    (3)被告乙○○雖辯稱：沒有印象是否使用過0000000000號行
      動電話；並稱該行動電話是其妹所有；丁○○之前常至其
      仁武住處打麻將，可能是其妹妹有ＣＡＬＬ他云云。惟證
      人丁○○於98年1月22日因竊取0923-FG自用小貨車未遂遭
      逮捕後，於當日警詢時，即已供出其所竊車輛交付之對象
      為綽號「小胖」者，而「小胖」使用之電話為0000000000
      （參見警卷第4頁背面至第6頁）；且證人丁○○與被告乙○○均承認被告太太為證人丁○○之乾妹妹（參見偵卷第
      184頁、本院卷第87頁背面），雙方情誼非淺，證人丁○○當無誤植被告妹妹使用電話為被告使用電話之理。況前
      開0000000000號行動電話與證人丁○○持用之0000000000
      號行動電話間，互有往來，亦非如被告乙○○所云，其妹
      妹ＣＡＬＬ證人丁○○而已，被告前開所辯，應無可採。
    (4)綜此，證人丁○○於前開警詢中所稱：被告乙○○與其同
      至現場，而由其下手竊取6831-XD自用小客車及0850-UG自
      用小貨車等共同竊盜犯行，有通聯紀錄足以佐證其證詞，
      證人丁○○此部分證述應可採信，被告乙○○此2部分共
      同竊盜犯行明確，應堪認定。
  (二)被告乙○○與另案被告丁○○共同竊取附表一編號3至5所示
    車號2219-NP號、5909-LY號自用小客車、E4-1772號自用小
    貨車部分犯行之認定：
    (1)訊據證人丁○○於警詢均坦承於附表一編號3至5所示時地
      ，竊取車號2219-NP號、5909-LY號自用小客車、E4-1772
      號自用小貨車等情（參見警卷第22頁背面），核與證人即
      2219-NP號自用小客車車主黃榮裕、5909-LY號自用小客車
      車主何瑞兆、E4-1772號自用小貨車車主馮文慧於警詢中
      證述其等車輛遭竊過程（參見警卷第31頁至第32頁、第27
      至第28頁、第29頁至第30頁）大致相符，證人丁○○此部
      分證述應可採信。又證人丁○○竊得前開車號2219-NP號
      、5909-LY號自用小客車、E4-1772號自用小貨車後，均係
      交由被告乙○○等情，業據證人丁○○於警詢及偵查中證
      述明確（參見警卷第23頁、偵卷第217頁），核與被告於
      本院行準備程序時供述自證人丁○○處收受前開3輛車輛
      等語（參見本院卷第22頁）相符，證人丁○○此部分證述
      亦堪採信。證人丁○○於警詢中證稱：其竊得前開車輛交
      與乙○○後，乙○○曾告知會將竊得之車輛交給綽號「石
      龜」之人；另證稱：其將竊得之5909-LY號自用小客車交
      予乙○○後，復駕車跟隨乙○○至位於屏東縣屏東市○○
      路「冠虹汽車保養廠」，親見乙○○將前開竊得之5909-L
      Y號自用小客車交與綽號「石龜」之車廠老闆（參見警卷
      第23頁）；證人即綽號「石龜」之丙○○於偵查中結證稱
      ：乙○○自97年至98年2月間，曾交付7台車輛與其；並稱
      ：乙○○係將車輛開來車廠交付等語（參見98年度偵緝字
      第1199號卷第21頁），足見被告乙○○於證人丁○○竊得
      前開車輛後，即將之交付予證人丙○○。被告於本院審理
      時辯稱：丁○○所竊車輛均非交予丙○○，而係販售予不
      詳車行云云，顯與事實不符，當無可採。
    (2)另被告乙○○於本院審理時雖辯稱：不知證人丁○○交付
      之車號2219-NP號自用小客車為贓車云云。惟被告乙○○
      於本院審理時亦自承權利車販售時，會有行照等相關證件
      ，贓車則無；收受丁○○交付車輛之際即可得知是否為權
      利車等語（參見本院卷第92頁），而車號2219-NP號自用
      小客車本為證人丁○○所竊，已如前述。衡情，證人丁○○無從交付該車之行照等證件，被告乙○○收受前開自用
      小客車時，當可得知證人丁○○所交付之車號2219-NP號
      自用小客車應係證人丁○○竊得之車輛而非權利車，故被
      告乙○○辯稱：不知車號2219-NP號自用小客車為贓車云
      云，當無可採。
    (3)訊據證人丙○○於偵查中結證稱：其知道乙○○交付之車
      輛為贓車後，曾要乙○○去偷其所需要之車輛，乙○○共
      偷了7台車輛與其等語（參見98年度偵緝字第1199號卷第
      21頁）；證人丁○○則證稱：乙○○聯絡告知所需車種後
      ，由其前往偷竊，竊得後再行交付予乙○○等語（參見警
      卷第22頁背面），是綜合證人丙○○、丁○○所證，並參
      酌前述證人丁○○竊得前開車號2219-NP號、5909-LY號自
      用小客車、E4-1772號自用小貨車等3台車輛後，均交予被
      告乙○○，再由被告乙○○交予證人丙○○之過程，當可
      確認，前開3輛失竊車輛，均係由證人丙○○告知被告乙○○所需車種後，由被告乙○○囑證人丁○○前往竊取。
      被告乙○○辯稱：並未要求證人丁○○竊取該3輛車輛云
      云，顯均非事實，皆不可採。從而，被告乙○○確係本於
      與證人丁○○共同竊盜之犯意聯絡，推由證人丁○○下手
      行竊，分工進行竊取前開3台車輛。被告乙○○與證人丁○○同竊盜車號2219-NP號、5909-LY號自用小客車、E4-1
      772號自用小貨車之犯行，業已明確，可堪認定。
    (3)另公訴意旨雖以證人丁○○於警詢中證稱：其與被告乙○○共同前往竊取車號2219-NP號、6831-XD自用小客車及車
      號0850-UG自用小貨車云云（參見警卷第22頁）為據，因
      認證人丁○○竊取前開車號2219-NP號自用小客車時，被
      告乙○○亦隨同前往云云。惟證人丁○○於前開警詢同日
      （98年4月1日），亦曾在台灣台南地方法院檢察署應訊，
      然其當日於偵查中應訊時則稱：僅有二台車輛是其與乙○○一同去偷竊的，之前其所承認竊取三台車輛得手（按指
      車號2219-NP號、5909-LY號自用小客車、E4-1772號自用
      小貨車）及一輛未得手的部分（按指車號0923-FG號自用
      小貨車），都是其一個人去行竊等語（參見偵卷第217頁
      ）。是證人丁○○於同日兩度應訊時，就其竊取車號2219
      -NP號自用小客車時，被告乙○○是否隨同前往一節，同
      日兩次證述已有不同。況除證人丁○○前開證述外，亦無
      其他如通聯紀錄等相關證據足以佐證證人丁○○於警詢之
      前開證述，故尚難肯認證人丁○○竊取車號2219-NP號自
      用小客車時，被告乙○○亦在現場。惟證人丁○○竊取該
      車時，被告乙○○係與之犯意聯絡，故縱認被告乙○○當
      時並不在現場，亦不影響被告乙○○此部分共同竊盜犯行
      之成立，併此敘明。
  (三)綜上所述，被告乙○○5次共同攜帶兇器竊盜犯行明確，均
    堪認定，應依法論科。
三、按如附表二Ａ所示之物，均屬鐵製且尖硬、銳利之器具，客
    觀上均足以威脅人之生命身體之安全，可供兇器使用。核被
    告所為，就附表一編號1至5所為，均犯刑法第321條第1項第
    3款之攜帶兇器竊盜罪。另按以自己共同犯罪之意思，參與
    實施犯罪構成要件以外之行為，或以自己共同犯罪之意思，
    事先同謀，而由其中一部分人實施犯罪之行為者，均為共同
    正犯，最高法院96年台上第2794號著有判決可資參照。查被
    告乙○○與丁○○共同謀議策畫本案5次竊盜犯行，彼等間
    業有犯意之聯絡，雖被告乙○○於共犯丁○○實施附表一編
    號3至5所示竊盜犯行時，未在現場，然其與共犯丁○○間，
    原已有犯意聯絡，僅係推由共犯丁○○實際執行竊盜犯行，
    故被告乙○○應就本案5次竊盜犯行，仍應均負共同攜帶兇
    器竊盜之責。又被告乙○○前因贓物案件經臺灣高雄地方法
    院以92年度易字第1646號刑事判決判決處有期徒刑6月確定
    ，甫於93年4月12日易科罰金完畢，有臺灣高等法院被告前
    案紀錄表可憑，其於有期徒刑執行完畢後，5年內再故意犯
    本件有期徒刑以上之罪，為累犯，應依刑法第47條第1項規
    定加重其刑。被告上開犯罪，犯意各別、行為互異，應分論
    併罰。
四、爰審酌被告為圖獲取金錢供己使用，竟與共犯丁○○共同持
    兇器竊取他人之車輛賺取金錢代價，侵害他人之財產安全，
    造成他人交通之不便利，並破壞社會安寧，犯罪後亦未全數
    坦承犯行之態度等一切情狀，分別量處如附表一所示之刑。
    再扣案如附表二Ａ所示之兇器，係共犯丁○○所有供實行本
    件犯罪使用之物，而同扣案之使用0000000000號行動電話之
    ＮＯＫＩＡ牌手機1支，同為共犯丁○○所有並供其與被告
    乙○○連絡謀議而策畫實行本件竊盜犯罪，亦屬供實行本件
    犯罪所使用之物，又附表二Ｂ所示之物，亦為共犯丁○○所
    有而預備供實行本件竊盜犯罪使用之物，為共犯丁○○於其
    案件中坦認在卷，爰依刑法第38條第1項第2款規定，均宣告
    沒收之，並定應執行刑如主文所示，以資懲儆。另被告乙○○持以聯絡共犯丁○○之0000000000號行動電話未據扣案，
    為免日後執行困難，爰不另為沒收之諭知，附此敘明。另公
    訴意旨雖認被告恣意竊取他人財物，顯有犯罪之習慣，聲請
    依竊盜贓物犯保安條例第3條第1項之規定，宣告被告刑前強
    制工作等語。惟按保安處分係針對受處分人將來之危險性所
    為之處置，以達教化、治療之目的，為刑罰之補充制度。我
    國現行刑法採刑罰與保安處分雙軌制，係在維持行為責任之
    刑罰原則下，為協助行為人再社會化之功能，以及改善行為
    人潛在之危險性格，期能達成根治犯罪原因、預防犯罪之特
    別目的。是保安處分中之強制工作，旨在對嚴重職業性犯罪
    及欠缺正確工作觀念或無正常工作因而犯罪者，強制其從事
    勞動，學習一技之長及正確之謀生觀念，使其日後重返社會
    ，能適應社會生活。竊盜犯贓物犯保安處分條例第3條第1項
    規定：「十八歲以上之竊盜犯、贓物犯，有左列情形之一者
    ，得於刑之執行前，令入勞動場所強制工作：一、有犯罪習
    慣者。二、以犯竊盜罪或贓物罪為常業者」，即係本於保安
    處分應受比例原則之規範，使保安處分之宣告，與行為人所
    為行為之嚴重性、行為人所表現之危險性及對於行為人未來
    行為之期待性相當之意旨而制定，而由法院視行為人之危險
    性格，決定應否令入勞動處所強制工作，以達預防之目的。
    最高法院著有91年度台上字第4625號判決可資參照。查本案
    被告乙○○雖有贓物罪之前科紀錄，但除本案所述前開竊盜
    犯行外，並無其他竊盜犯行之紀錄，此有前開台灣高等法院
    被告前案紀錄表1份在案可參。是依被告乙○○素行觀之，
    尚難認其已存竊盜之犯罪習慣，業已達於需藉由強制工作矯
    正其觀念之程度，應認尚無宣告被告強制工作之必要，另此
    敘明。
乙、無罪部分：
一、公訴意旨另以：被告乙○○與另案被告丁○○共同基於意圖
    為自己不法所有之犯意聯絡，經丁○○以其所使用之門號
    0000000000號行動電話，與被告乙○○連繫約定欲竊取之車
    款、交車地點等事宜後，由丁○○攜帶所有之如附表一Ａ所
    示客觀上可供兇器使用之器具，以及如附表一Ｂ所示預備供
    竊盜時使用之物，於98年1月22日凌晨2時5分許，在高雄市
    ○○區○○路與華夏路口，由丁○○持附表一Ａ所示之扳手
    ，開啟告訴人曾永宗所有停於該處之車號0923-FG自用小貨
    車之車門，進入車內持附表一Ａ所示之十字起子，欲打開駕
    駛座之覆蓋開啟電門，然尚未開啟電門之時，即為警當場逮
    捕，而竊盜未遂，因認被告乙○○就此部分亦涉有共同攜帶
    兇器竊盜未遂罪嫌等語。
二、按犯罪事實，應依證據認定之，無證據不得認定其犯罪事實
    ，又不能證明被告犯罪者，應諭知無罪之判決，刑事訴訟法
    第154條第2項、第301條第1項分別定有明文。公訴意旨認被
    告乙○○涉有此部分竊盜犯行，無非以共犯丁○○於警詢及
    偵查中均證述係受被告乙○○指示而為此部分竊盜犯行等語
    為據。訊據被告乙○○於本院審理時，堅詞否認涉有此部分
    竊盜犯行，辯稱：伊並未參與此部分竊盜犯行等語。
三、經查：訊據證人即另案被告丁○○於警詢中雖供稱：受綽號
    「小胖」者指示，因而竊取車號0923-FG自用小貨車云云。
    惟被告乙○○於警詢、偵查及本院審理時，始終否認曾命丁○○竊取車號0923-FG自用小貨車。復因另案被告丁○○於
    98年1月22日凌晨2時5分許，竊取車號0923-FG自用小貨車之
    際，未及竊取得手，即遭警查獲。是另案被告丁○○竊取車
    號0923-FG自用小貨車後，是否確係欲交予被告乙○○，仍
    有不明。況另案被告丁○○受被告乙○○指示，竊取車號59
    09-LY號自用小客車、E4-1772號自用小貨車前後，另案被告
    丁○○持用之0000000000號行動電話與被告乙○○使用之00
    00000000號行動電話均有通聯紀錄，已如前述。然另案被告
    丁○○實施竊盜車號0923-FG自用小貨車犯行前，其持用之
    前開電話並無與被告乙○○持用之前開行動電話通聯之紀錄
    ，與其他竊案之狀況迥異，故另案被告丁○○竊盜車號0923
    -FG自用小貨車之舉，是否為受被告乙○○所指示？實非無
    疑。尚難僅依另案被告丁○○於警詢中之前開證述為唯一之
    證據，即認被告乙○○確實與另案被告丁○○同為本案犯行
    。從而，依本院調查全案卷證所得，尚未達於確信被告乙○○本於共同犯意聯絡而與另案被告丁○○同為本件竊盜未遂
    犯行之程度，此外，復查無其他積極證據足認被告乙○○涉
    有此部分竊盜未遂犯行，自應就公訴意旨所指被告乙○○所
    涉此部分竊盜未遂犯行為無罪判決之諭知。
據上論斷，應依刑事訴訟法第299條第1項前段、第301條第1項，
刑法第28條、第321條第1項第3款、第47條第1項、第51條第5款
，第38條第1項第2款，判決如主文。
本案經檢察官甲○○到庭執行職務
中    華    民    國    99    年    5    月    28     日
                  刑事第十庭  法  官  高如宜
以上正本證明與原本無異。
如不服本判決應於收受本判決後10日內向本院提出上訴書狀，並
應敘述具體理由。其未敘述上訴理由者，應於上訴期間屆滿後20
日內向本院補提理由書狀（均須按他造當事人之人數附繕本）「
切勿逕送上級法院」。
                              書記官  陳姿利
中    華    民    國    99    年    5     月    31    日
附錄本案論罪科刑法條全文：
刑法第321條第1項第3款、第2項
犯竊盜罪而有左列情形之一者，處6月以上、5年以下有期徒刑：
三、攜帶兇器而犯之者。
前項之未遂犯罰之。
附表一：
┌─┬───┬───┬─────┬───┬────┐
│編│時  間│地  點│竊盜手法及│所  犯│所處罪名│
│號│      │      │竊得之物  │法  條│及刑責  │
├─┼───┼───┼─────┼───┼────┤
│1 │97年11│高雄市│乙○○與黃│刑法第│乙○○共│
│  │月27日│左營區│賢仁共同駕│321條 │同攜帶兇│
│  │凌晨3 │民族一│車至左列地│第1項 │器竊盜，│
│  │時45分│路1038│點後，由黃│第3款 │累犯，處│
│  │許    │號前停│賢仁持附表│      │有期徒刑│
│  │      │車格  │二Ａ所示之│      │玖月。扣│
│  │      │      │Ｔ型扳手，│      │案如附表│
│  │      │      │打開陳世珪│      │二所示之│
│  │      │      │所有停於左│      │物及同扣│
│  │      │      │址之車牌號│      │案之ＮＯ│
│  │      │      │碼6831─Ｘ│      │ＫＩＡ牌│
│  │      │      │Ｄ號自用小│      │手機壹支│
│  │      │      │客車之車門│      │均沒收。│
│  │      │      │，進入車內│      │        │
│  │      │      │再持附表二│      │        │
│  │      │      │Ａ所示之十│      │        │
│  │      │      │字起子，打│      │        │
│  │      │      │開駕駛座下│      │        │
│  │      │      │方之覆蓋，│      │        │
│  │      │      │開啟電門而│      │        │
│  │      │      │竊取得手  │      │        │
├─┼───┼───┼─────┼───┼────┤
│2 │97年12│高雄縣│乙○○與黃│刑法第│乙○○共│
│  │月16日│茄萣鄉│賢仁共同駕│321條 │同攜帶兇│
│  │凌晨0 │忠孝街│車至左列地│第1項 │器竊盜，│
│  │時40分│27巷5 │點後，由黃│第3款 │累犯，處│
│  │許    │號旁  │賢仁持附表│      │有期徒刑│
│  │      │      │二Ａ所示之│      │玖月。扣│
│  │      │      │Ｔ型扳手，│      │案如附表│
│  │      │      │打開林吳月│      │二所示之│
│  │      │      │星所有停於│      │物及同扣│
│  │      │      │左址之車牌│      │案之ＮＯ│
│  │      │      │號碼0850  │      │ＫＩＡ牌│
│  │      │      │─ＵＧ號自│      │手機壹支│
│  │      │      │用小貨車之│      │均沒收。│
│  │      │      │車門，進入│      │        │
│  │      │      │車內再持附│      │        │
│  │      │      │表二Ａ所示│      │        │
│  │      │      │之十字起子│      │        │
│  │      │      │，打開駕駛│      │        │
│  │      │      │座下方之覆│      │        │
│  │      │      │蓋，開啟電│      │        │
│  │      │      │門而竊取得│      │        │
│  │      │      │手        │      │        │
├─┼───┼───┼─────┼───┼────┤
│3 │97年10│臺南市│乙○○與黃│刑法第│乙○○共│
│  │月18日│東區崇│賢仁共同謀│321條 │同攜帶兇│
│  │凌晨3 │善二街│議後，推由│第1項 │器竊盜，│
│  │時36分│21號前│丁○○持附│第3款 │累犯，處│
│  │許    │      │表二Ａ所示│      │有期徒刑│
│  │      │      │之Ｔ型扳手│      │玖月。扣│
│  │      │      │，打開黃榮│      │案如附表│
│  │      │      │裕所有停於│      │二所示之│
│  │      │      │左址之車牌│      │物及同扣│
│  │      │      │號碼2219  │      │案之ＮＯ│
│  │      │      │─ＮＰ號自│      │ＫＩＡ牌│
│  │      │      │用小客車之│      │手機壹支│
│  │      │      │車門，進入│      │均沒收。│
│  │      │      │車內再持附│      │        │
│  │      │      │表二Ａ所示│      │        │
│  │      │      │之十字起子│      │        │
│  │      │      │，打開駕駛│      │        │
│  │      │      │座下方之覆│      │        │
│  │      │      │蓋，開啟電│      │        │
│  │      │      │門而竊取得│      │        │
│  │      │      │手        │      │        │
├─┼───┼───┼─────┼───┼────┤
│4 │98年1 │高雄縣│乙○○與黃│刑法第│乙○○共│
│  │月3日 │阿蓮鄉│賢仁共同謀│321條 │同攜帶兇│
│  │凌晨某│阿蓮村│議後，推由│第1項 │器竊盜，│
│  │時許  │和平路│丁○○持附│第3款 │累犯，處│
│  │      │118號 │表二Ａ所示│      │有期徒刑│
│  │      │前    │之Ｔ型扳手│      │玖月。扣│
│  │      │      │，打開何瑞│      │案如附表│
│  │      │      │兆所有停於│      │二所示之│
│  │      │      │左址之車牌│      │物及同扣│
│  │      │      │號碼Ｅ４─│      │案之ＮＯ│
│  │      │      │1772號自用│      │ＫＩＡ牌│
│  │      │      │小貨車之車│      │手機壹支│
│  │      │      │門，進入車│      │均沒收。│
│  │      │      │內再持附表│      │        │
│  │      │      │二Ａ所示之│      │        │
│  │      │      │十字起子，│      │        │
│  │      │      │打開駕駛座│      │        │
│  │      │      │下方之覆蓋│      │        │
│  │      │      │，開啟電門│      │        │
│  │      │      │而竊取得手│      │        │
├─┼───┼───┼─────┼───┼────┤
│5 │98年1 │臺南縣│乙○○與黃│刑法第│乙○○共│
│  │月8日 │新市鄉│賢仁共同謀│321條 │同攜帶兇│
│  │凌晨1 │新市村│議後，推由│第1項 │器竊盜，│
│  │時12分│和平街│丁○○持附│第3款 │累犯，處│
│  │許    │56號前│表二Ａ所示│      │有期徒刑│
│  │      │      │之Ｔ型扳手│      │玖月。扣│
│  │      │      │，打開馮文│      │案如附表│
│  │      │      │慧所有停於│      │二所示之│
│  │      │      │左址之車牌│      │物及同扣│
│  │      │      │號碼5909─│      │案之ＮＯ│
│  │      │      │ＬＹ號自用│      │ＫＩＡ牌│
│  │      │      │小客車之車│      │手機壹支│
│  │      │      │門，進入車│      │均沒收。│
│  │      │      │內再持附表│      │        │
│  │      │      │二Ａ所示之│      │        │
│  │      │      │十字起子，│      │        │
│  │      │      │打開駕駛座│      │        │
│  │      │      │下方之覆蓋│      │        │
│  │      │      │，開啟電門│      │        │
│  │      │      │而竊取得手│      │        │
└─┴───┴───┴─────┴───┴────┘
附表二：
Ａ－攜帶之兇器
┌──┬──────┬──┐
│編號│物品名稱    │數量│
├──┼──────┼──┤
│  1 │鐵製扳手    │ 2支│
├──┼──────┼──┤
│  2 │車門開鎖器  │ 6支│
├──┼──────┼──┤
│  3 │一字起字    │ 1支│
├──┼──────┼──┤
│  4 │十字起字    │ 1支│
├──┼──────┼──┤
│  5 │美工刀      │ 1支│
├──┼──────┼──┤
│  6 │鐵製萬能鉗  │ 1支│
├──┼──────┼──┤
│  7 │鐵製小斜口鉗│ 1支│
├──┼──────┼──┤
│  8 │美工刀      │ 2支│
├──┼──────┼──┤
│  9 │螺絲起子    │ 6支│
├──┼──────┼──┤
│ 10 │鐵製六角扳手│ 7支│
├──┼──────┼──┤
│ 11 │鐵製萬能鉗  │ 1支│
├──┼──────┼──┤
│ 12 │鐵製尖嘴鉗  │ 1支│
├──┼──────┼──┤
│ 13 │鐵製開口鉗  │ 1支│
├──┼──────┼──┤
│ 14 │銼刀        │ 1支│
├──┼──────┼──┤
│ 15 │刀片        │ 1盒│
├──┼──────┼──┤
│ 16 │鐵勾        │ 1支│
├──┼──────┼──┤
│ 17 │開鎖工具    │ 3支│
├──┼──────┼──┤
│ 18 │鐵製斜口鉗  │ 1支│
├──┼──────┼──┤
│ 19 │螺絲起子    │ 6支│
├──┼──────┼──┤
│ 20 │鐵製扳手    │ 2支│
├──┼──────┼──┤
│ 21 │鐵勾        │ 1支│
├──┼──────┼──┤
│ 22 │尖嘴鐵柱    │ 1支│
├──┼──────┼──┤
│ 23 │螺絲起子    │ 6支│
├──┼──────┼──┤
│ 24 │鐵製扳手    │ 2支│
├──┼──────┼──┤
│ 25 │開鎖工具    │ 3支│
├──┼──────┼──┤
│ 26 │鐵製萬能鉗  │ 2支│
└──┴──────┴──┘
附表二：
Ｂ－攜帶預備供竊盜使用之物
┌──┬──────┬──┐
│編號│物品名稱    │數量│
├──┼──────┼──┤
│  1 │手電筒      │ 2支│
├──┼──────┼──┤
│  2 │手電筒      │ 2支│
├──┼──────┼──┤
│  3 │鑰匙        │13支│
├──┼──────┼──┤
│  4 │手電筒      │ 2支│
├──┼──────┼──┤
│  5 │鑰匙        │ 3支│
└──┴──────┴──┘

司法院資訊處製作；財團法人民間司法改革基金會備份。
